臺灣高等法院交通事件裁定　　　　　　 94年度交抗字第250號
　　抗　告　人
　　即受處分人　　甲○○
上列抗告人因違反道路交通管理處罰條例案件，不服台灣台北地
方法院，中華民國94年3月25日所為裁定（94交聲字第206號），
提起抗告，本院裁定如下：
    主  文
抗告駁回。
    理  由
一、受處分人甲○○於民國93年12月10日下午2時35分許， 將其
    所駕駛車牌號碼AS-2627號自用小客車，在臺北市○○路331
    巷劃有紅線路段停車，經臺北市停車管理處交通助理員黃世
    興以受處分人違反道路交通管理處罰條例第56條第1項第1款
    規定，逕行拍照採證，製作臺北市政府交通局舉發違反道路
    交通管理事件通知單（北市交停字第1AA079036號） 逕行舉
    發，並通知受處分人，嗣受處分人於應到案日期（ 即94年1
    月15日）前之93年12月14日向原舉發單住申訴，經原舉發單
    位函覆，該車確於劃有紅線路段違規停車；受處分人仍有不
    服，再向原處分機關提出陳述書，經原處分機關函請舉發單
    ，乃以受處分人違反前述道路交通管理處罰條例第56條第 1
    項第1 款規定之行為，依違反道路交通管理事件統一裁罰標
    準表，於94年2月16日裁處受處分人罰鍰9百元。受處分人雖
    異議稱其停於舊紅線而未停於新紅線上，故無違規情事云云
    ，惟原裁定認受處分人仍係停於紅線上，而駁回受處分人之
    異議。
二、抗告意旨略以：該路段劃有兩條紅線，而既然劃有新的紅線
    ，即應遵守新紅線，否則劃新紅線即無實益，故伊認為車子
    停在新紅線以外皆為合法；再者，受處分人並不知悉新紅線
    未劃至其停車處係因畫線時有其他車輛組饒等情事，亦無法
    預測，不應將該等情事由伊承擔，伊雖停於舊紅線上，惟依
    新標線既未停於新劃的紅線上，即屬合法云云。
三、按「汽車駕駛人停車時，有左列情形之一者，處新台幣6 百
    元以上1千2 百元以下罰鍰： 一、在禁止臨時停車處所停車
    者。」；又「汽車臨時停車時，應依左列規定：二、交岔路
    口、公共汽車招呼站10公尺內、消防栓、消防車出入口5 公
    尺內不得臨時停車。」、「汽車停車時，應依左列規定：一
    、禁止臨時停車處所不得停車。」，道路交通管理處罰條例
    第56條第1項第2款及道路交通安全規則第111條第1項第2 款
    、第112條第1項第1 款分別定有明文。經查，受處分人所有
    車牌號碼：AS-2627號自用小客車，確於94年12月10日下午2
    時35分許，在臺北市○○路331 巷路口之劃有紅線路段停車
    ，此有採證照片一幀附卷可稽（原審卷見第9頁） 且原審傳
    喚台北市停車管理處交通助理員黃世興到庭結證稱：伊在93
    年12月10日下午2時35分巡邏到合北市○○路331巷，因為交
    叉路口的地方都劃有紅線，而受處分人違規停在該處，故伊
    乃依據道路交通處罰條例第56條逕行舉發受處分人違規停車
    ；至於受處分人停車的位置，雖然新的紅線沒有劃到那個地
    方，但此乃因當時有車子阻礙，所以沒有劃線劃到受處分人
    停車的住置，後來伊有去台北市交通處瞭解之後，他們已經
    到現場把線補劃上去，而因受處分人原停車的地方，就有禁
    止停車的舊紅線，並未塗銷掉，因此依然有效等語。（見原
    審卷第30頁）則可知受處分人當時係停於舊紅線上。查交通
    標線之廢止與否，是否因新標線劃出而消滅舊標線之效力，
    抑或舊標線未塗去前仍屬有效？按交通標線之劃設，本具有
    一般處分之性質，於該處分經主管機關依職權或申請撤銷前
    ，對於一般人民而言，本具有存續力及拘束力，是以在舊標
    線未經塗銷前，仍具有效力，亦即應衡諸一般人之客觀判斷
    ，蓋行政機關主觀上是否有廢止舊標線之意思，若非經塗銷
    ，一般人無法得知，是以衡諸一般人客觀之觀察，若該處為
    劃有紅線之地區，即屬不可停車，而無須區分究為新標線抑
    或舊標線，自無因主管機關有劃設新的交通標線，即可逕認
    尚未經塗銷之舊標線已失其法律效力之理。再者，依卷附之
    照片所示，受處分人車輛停放之處，不僅劃有紅線，且緊鄰
    交叉路口，而受處分人於原審到庭時亦坦承其瞭解交叉路口
    十公尺內無論劃有紅線與否，皆不能停車之規定（見原審卷
    第30頁），是以足證受處分人之違規事實已臻明確，原審因
    認原處分有理由，而駁回其異議，並無不當。受處分人猶抗
    告稱其無違法停車云云，核無理由，應予駁回。
四、據上論結，應依道路交通管理處罰條例第八十九條，道路交
    通案件處理辦法第二十六條，刑事訴訟法第四百十二條，裁
    定如主文。
中　　華　　民　　國　　94　　年　　4 　　月　　28　　日
                  交通法庭審判長法  官  許增男
                                法  官  謝靜恒
                                法  官  周煙平
以上正本證明與原本無異。
不得再抗告。
                                書記官  蕭麗珍
中　　華　　民　　國　　94　　年　　5 　　月　　3 　　日
